【裁判字號】    97,聲,583
【裁判日期】    971117
【裁判案由】    返還提存物
【裁判全文】
臺灣嘉義地方法院民事裁定  97年度聲字第583號
聲  請  人  台灣中小企業銀行股份有限公司
法定代理人  丙○○
代  理  人  甲○○
相  對  人  乙○○
上列聲請人聲請返還提存物事件，本院裁定如下：
    主  文
本院九十五年度存字第三七八號提存事件聲請人所提存之擔保物
八十七年度甲類第三期中央政府建設公債（債券代號：A87103，
面額新台幣貳拾萬元整，到期日民國一○一年十二月十九日），
准予發還。
聲請訴訟費用由相對人負擔。
    理  由
一、聲請意旨略以：聲請人與相對人間假扣押事件，聲請人前遵
    鈞院95年度裁全字第 507號裁定，為相對人利益曾提供87年
    度甲類第 3期中央政府建設公債【債券代號：A87103，面額
    新台幣（下同）20萬元整，到期日民國 101年12月19日】供
    擔保後，並經鈞院以95年度存字 378號案件提存在案。茲因
    系爭執行標的物已拍定，訴訟已終結，聲請人業經聲請法院
    定20日以上期間催告受擔保利益人即相對人行使權利而未行
    使，爰聲請返還擔保金等語。
二、訴訟終結後，供擔保人證明已定20日以上之期間，催告受擔
    保利益人行使權利而未行使者，法院應依供擔保人之聲請，
    以裁定命返還其提存物或保證書，民事訴訟法第104條第1項
    第3款定有明文。依同法第106條規定，上開有關供訴訟費用
    擔保之規定，於因假扣押供擔保之情形準用之。是其所謂之
    「訴訟終結」，係指依假扣押所保全之請求提起之本案訴訟
    終結；如供擔保人未提起本案訴訟時，則指假扣押裁定及假
    扣押執行程序均不存在者而言（最高法院92年度台抗字第19
    號裁定參照）。
三、聲請人前項之聲請，業據其提出提存書、本院95年度裁全字
    第507號裁定等為證，並經調閱本院96年度執字第2337號、
    95年度裁全字第507號、95年執全字第371號、95年度存字
    378號案卷查核屬實；聲請人於訴訟終結後向本院聲請定20
    日以上期間催告受擔保利益人即相對人行使權利，業經本院
    以97年度聲字第408號行使權利事件，於97年10月8日通知在
    案，相對人於97年10月9日收受通知，有送達證書可憑，然
    相對人迄未行使權利，經向本院分案單位查明無訛，聲請人
    聲請返還提存物，自無不合，應予准許。
四、依民事訴訟法第95條、第78條，裁定如主文。
中    華    民    國    97    年    11    月    17    日
                  民一庭法  官  馮保郎
以上正本係照原本作成。
如對本裁定抗告須於裁定送達後10日內向本院提出抗告狀，並繳
納抗告程序費用新台幣1,000元整。
中    華    民    國    97    年    11    月    18    日
                        書記官  王立梅


司法院資訊處製作；財團法人民間司法改革基金會備份。
